臺灣板橋地方法院刑事判決　　　　　　 96年度訴緝字第109號
公　訴　人　臺灣板橋地方法院檢察署檢察官
被　　　告　甲○○
　　　　　　　　　　（現另案於臺灣臺東監獄東成分監執行）
上列被告因違反毒品危害防制條例案件，經檢察官提起公訴（95
年度毒偵字第4843號），本院於準備程序進行中，被告就被訴之
事實為有罪之陳述，經告知被告簡式審判程序之旨，並聽取當事
人之意見後，裁定進行簡式審判程序，判決如下：
    主  文
甲○○施用第一級毒品，累犯，處有期徒刑捌月。扣案之第一級
毒品海洛因壹包（淨重零點貳公克、空包裝重零點貳壹公克），
，其毒品部分，沒收銷燬之，其包裝袋壹個，沒收。
    事  實
一、甲○○有偽造文書、妨害兵役及違反麻醉藥品管理條例、肅
    清煙毒條例案件等前科，其於民國89年間因竊盜案件，經本
    院於90年3 月6 日以89年度易字第4603號判處有期徒刑4 月
    ，於90年4 月23日確定，於90年9 月24日執行完畢，又於91
    年間因贓物案件，經本院於92年4 月14日以92年度簡字第31
    1 號判處有期徒刑3 月，於92年5 月12日確定，復於91年間
    因竊盜案件，經本院於92年11月28日以92度簡字2988號判處
    有期徒刑3 月確定，於93年1 月2 日確定，後2 案更定其刑
    為有期徒刑5 月，於93年11月15日縮短刑期執行完畢；另於
    89年間因施用毒品案件，經本院於89年11月28日以89年度毒
    聲字第6836號裁定送勒戒處所觀察、勒戒，認有繼續施用毒
    品傾向，經本院於89年12月13日以89年度毒聲字第7044號裁
    定送戒治處所強制戒治，經本院於90年5 月10日以90年度毒
    聲字第2008號裁定停止強制戒治，付保護管束，於90年12月
    13日交付保護管束期滿，執行完畢；再於94年間因違反毒品
    危害防制條例案件，經本院於94年4 月7 日以94年度訴字第
    23 04 號判處有期徒刑7 月，經臺灣高等法院於95年6 月29
    日以95年度上訴字第1691號駁回上訴，於95年7 月24日確定
    ，現於臺灣臺東監獄東成分監執行中。其復基於施用第一級
    毒品海洛因之故意，於前述強制戒治期滿後5 年內，於95年
    7 月10日晚間6 時許，在臺北縣三重市○○路111 巷30號前
    樓梯口處，以注射針筒將第一級毒品海洛因注射入體內之方
    式，施用第一級毒品海洛因，隨即將注射針筒丟棄，嗣翌日
    中午12時15分許，在上址為警查獲，並扣得其持有第一級毒
    品海洛因1 包（淨重0.2 公克、空包裝重0.21公克）。
二、案經臺北市政府警察局萬華分局報請臺灣板橋地方法院檢察
    署檢察官偵查起訴。
    理  由
一、程序部分：按除被告所犯為死刑、無期徒刑、最輕本刑為三
    年以上有期徒刑之罪或高等法院管轄第一審案件者外，於第
    一次審判期日前之準備程序進行中，被告先就被訴事實為有
    罪之陳述時，審判長得告知被告簡式審判程序之旨，並聽取
    當事人、代理人、辯護人及輔佐人之意見後，裁定進行簡式
    審判程序，刑事訴訟法第273 條之1 第1 項定有明文。經核
    ，本件被告甲○○所犯係死刑、無期徒刑、最輕本刑為三年
    以上有期徒刑以外之罪，其於準備程序中就被訴事實為有罪
    之陳述，經法官告知簡式審判程序之旨，並聽取公訴人、被
    告之意見後，本院爰依首揭規定，合議裁定由受命法官獨任
    進行簡式審判程序，合先敘明。
二、訊據被告坦承前揭犯罪事實不諱，又其於95年7 月11日中午
    12時15分許，為警查獲後，於同日中午12時35分許，經警採
    集尿液檢體，送由臺灣檢驗科技股份有限公司以酵素免疫分
    析法初步檢驗，呈鴉片類陽性反應，經氣相層析質譜儀確認
    ，則有嗎啡（10064ng/ml）、可待因（1546ng /ml）等陽性
    反應，經判定有鴉片類陽性反應，有該公司同月30日濫用藥
    物尿液檢驗報告附卷得佐；又扣案之粉末1 包，經警以聯勤
    204 廠製造之煙毒品檢驗A 包試劑初步檢驗，呈嗎啡、海洛
    因反應，有毒品初步鑑驗報告單在卷得佐，再經送法務部調
    查局鑑定，認含第一級毒品海洛因成分，淨重0.2 公克，空
    包裝重0.21公克，亦有該局95年8 月8 日調科壹字第060012
    218 號鑑定書可證。
三、按海洛因經注射或吸入人體後，約百分之80於24小時內自尿
    中排出，一般而言，尿液中能否驗出嗎啡陽性反應與其投與
    量、投與途徑、採尿時間、個人體質及檢測方法之靈敏度有
    關，國外曾有文獻報導注射6 毫克之海洛因鹽酸鹽，其代謝
    物嗎啡之平均可檢出時限約為26小時，業經行政院衛生署藥
    物食品檢驗局於81年9 月8 日以藥檢1 字第8114885 號函述
    綦詳。查目前之尿液檢體毒品反應鑑驗方法，以氣相層析質
    譜儀分析法最為精確，並可排除服用藥物導致毒品偽陽性反
    應之可能性，再參諸海洛因係嗎啡經化學合成之半人工合成
    品，其毒性倍於嗎啡，其施打或吸食後，經人體代謝作用而
    分解成毒性較低之嗎啡，而於尿液中被檢測出，故吸食或施
    打海洛因或嗎啡在尿液中均以嗎啡形態被檢測出，此為本院
    職務上已知之事實，並經行政院衛生署藥物食品檢驗局上揭
    函文敘明無誤，且觀以目前一般常見施用之第一級毒品為海
    洛因，甚少或甚至未見有施用鴉片或嗎啡者，足徵被告施用
    之第一級毒品應為海洛因，堪為認定。茲本件被告尿液檢體
    經以氣相層析質譜儀分析法確認，鑑出被告尿液確有嗎啡陽
    性反應，是可確信被告於採集尿液檢體前約分別於26小時內
    扣除為警查獲後被告不可能施用毒品期間內之某時，確有施
    用第一級毒品海洛因之行為。此外，本件尚有扣押物品照片
    、扣押物品清單、獲案毒品表、贓證物品清單等足佐。承上
    所述，被告之前揭自白，應合於事實。
四、查被告前於89年間因施用毒品案件，經本院於89年11月28日
    以89年度毒聲字第6836號裁定送勒戒處所觀察、勒戒，認有
    繼續施用毒品傾向，經本院於89年12月13日以89年度毒聲字
    第7044號裁定送戒治處所強制戒治，經本院於90年5 月10日
    以90年度毒聲字第2008號裁定停止強制戒治，付保護管束，
    於90年12月13日交付保護管束期滿，執行完畢，有臺灣高等
    法院被告前案紀錄表在卷可徵。綜上所見，被告施用第一級
    毒品海洛因犯行，事證業臻明確，堪為認定，應依法論科。
五、核被告所為，係犯毒品危害防制條例第10條第1 項之施用第
    一級毒品罪。其持有毒品之低度行為，應為其施用之高度行
    為所吸收，不另論罪。查其於89年間因竊盜案件，經本院於
    90 年3月6 日以89年度易字第4603號判處有期徒刑4 月，於
    90 年4月23日確定，於90年9 月24日執行完畢，又於91年間
    因贓物案件，經本院於92年4 月14日以92年度簡字第311 號
    判處有期徒刑3 月，於92年5 月12日確定，復於91年間因竊
    盜案件，經本院於92年11月28日以92度簡字2988號判處有期
    徒刑3 月確定，於93年1 月2 日確定，後2 案更定其刑為有
    期徒刑5 月，於93年11月15日縮短刑期執行完畢，有前揭被
    告前案紀錄表在卷可憑，其於受徒刑執行完畢後，5 年內故
    意再犯本件有期徒刑以上之罪，為累犯，應依刑法第47條第
    1 項規定，加重其刑。本院審酌其於受觀察、勒戒及強制戒
    治後，猶另萌施用毒品之犯意，再犯本罪，顯見其戒除毒癮
    之意志薄弱，且未衷心悛悔，漠視法令之禁制，恣意濫用藥
    品，其行為甚為可訾，及施用毒品祗係戕害其自己身心，並
    無加害他人，兼衡其有前述其他犯罪紀錄，有上揭被告前案
    紀錄表在卷可按，是素行欠佳，及其本件施用毒品種類、次
    數、犯罪動機、目的、手段、犯後態度等一切情狀，爰量處
    如主文所示之刑。扣案之第一級毒品海洛因1 包（淨重0.2
    公克、空包裝重0.21公克），係被告所有，且為供被告犯本
    件之罪所用，併據被告供明在卷，是前開毒品部分，應依毒
    品危害防制條例第18條第1 項前段規定，沒收銷燬之，其包
    裝袋則應依刑法第38條第1 項第2 款規定，諭知沒收。
據上論斷，應依刑事訴訟法第273 條之1 第1 項、第299 條第1
項前段，毒品危害防制條例第10條第1 項、第18條第1 項前段，
刑法第11條前段、第47條第1 項、第38條第1 項第2 款，判決如
主文。
本案經檢察官馬凱蕙到庭執行職務。
中　　華　　民　　國　　96　　年　　5 　　月　　10　　日
                  刑事第十四庭  法  官  朱敏賢
上正本證明與原本無異。
如不服本判決，應於判決送達後10日內，向本院提出上訴狀。
                                書記官  郭勝華
中　　華　　民　　國　　96　　年　　5 　　月　　10　　日
附錄本案論罪科刑法條：
毒品危害防制條例第10條：
施用第一級毒品者，處六月以上五年以下有期徒刑。
施用第二級毒品者，處三年以下有期徒刑。
